【裁判字號】    90,交聲,464
【裁判日期】    900717
【裁判案由】    交管條例聲異
【裁判全文】
臺灣板橋地方法院交通事件裁定                      九十年度交聲字第四六四號
    原處分機關  交通部公路局臺北區監理所
    受處分人即
    異  議  人  甲○○
右列受處分人因違反道路交通管理處罰條例案件，對於交通部公路局臺北區監理所民
國九十年五月八日所為之處分（北監五字第裁四○－ＣＪ0000000號），聲明
異議，本院裁定如左：
    主  文
異議駁回。
    理  由
一、本件異議意旨略以：伊於八十九年七月十日，駕駛車牌號碼Ｔ四－四六九七號自
    用小客車，行經臺北縣土城市○○路、金城路與中華路三叉路口，適逢紅燈可右
    轉之標誌，伊乃由中央路右轉至金城路，詎為警拍照後，以其不遵守道路交通標
    誌、標線、號誌之指示為由舉發，恐有誤會，為此聲明異議，請求撤銷原處分云
    云。
二、按汽車駕駛人，駕駛汽車有不遵守道路交通標誌、標線、號誌之指示者，處新臺
    幣九百元以上一千八百元以下罰鍰；又按汽車駕駛人有違反第六十條第二項第一
    款至第三款之規定者，除依原條款處罰鍰外，並予記違規點數一點，道路交通管
    理處罰條例第六十條第二項第三款、第六十三條第一項第一款定有明文。又行車
    管制號誌中之圓形紅燈閃示意義為：「車輛面對圓形紅燈表示禁止通行，不得超
    越停止線或進入路口。」；指向線，則用以指示車輛行駛方向，以白色箭頭劃設
    於車道上，本標線設於交岔路口方向專用車道上與禁止變換車道線配合使用時，
    車輛須循序前進，並於進入交岔路口後遵照所指方向行駛，本標線之式樣，依其
    目的規定如左：「一、指示直行：直線箭頭」。「二、指示轉彎：弧形箭頭」。
    又標線依其型態原則上分類如左：「（七）雙白實線  設於路段中，用以分隔同
    向車道，並禁止變換車道。」道路交通標誌標線號誌設置規則第二百零六條第五
    款第一目、第一百八十八條、第一百四十九條第一款第七目分別定有明文。查本
    件受處分人即異議人甲○○於八十九年七月十上午八時三十二分許，駕駛車號Ｔ
    四－四六九七號自用小客車，在臺北縣土城市○○路三段與中華路口，因未遵循
    道路直行指向線及紅燈停止行駛之指示，而逕越路口停止線而在直行車道前暫停
    等待左轉，經制止不聽後由臺北縣警察局土城交通分隊服勤警員楊鴻瑜當場拍攝
    存證後，以採證照片為據掣單舉發，有舉發通知單、採證照片各一件附卷可稽。
    異議人雖以其於紅燈右轉，於法並無違誤云云聲明不服。惟經本院囑警查明臺北
    縣土城市○○路○段、中華路口於八十九年間所設之道路號誌、標線，由警攝現
    場照片二禎可知：臺北縣土城市○○路三段近中華路口之道路，於八十九年間捷
    運施工前，本分為四線道，內側二線道劃設為左轉專用車道，外側二線道劃設為
    直行專用車道，並均於路口前開始劃設雙白實線，及於各車道上標示指向線，路
    口號誌燈則排列有圓形紅燈、圓形黃燈、圓形綠燈及直行之箭頭綠燈等燈號。當
    時異議人既行駛於外側第二車道，則遇紅燈時除得依直行箭頭綠燈直行金城路外
    ，自不得左轉。而當時異議人駛越停止線，並暫停於直行車道前待機左轉，除有
    採證照片影本可證外，並經臺北縣警察局土城分局回覆：「甲○○君於當日駕駛
    Ｔ四－四六九七號自小客車，途經本轄中央路三段中華路口（三峽往板橋方向）
    ，因紅燈時違規逾越停止線，於直行專用車道前俟機左轉，經執勤員警指揮該車
    執行金城路，仍不聽從員警指揮前進，遂照相取證依法舉發。」等舉發情形明確
    ，有該分局土警交裁字第○六五二六－一號函在卷為據。是足證異議人違反直行
    指向線及路口圓形紅燈之指示，擅越停止線於直行專用車道前暫停待機左轉之違
    規事實明確。異議人辯稱其係於該路口右轉同市○○路，既無事證相佐，僅空言
    置辯，自無足採。從而，原處分機關依首揭規定裁處異議人罰鍰新臺幣九百元，
    並記違規點數一點，核無違誤或不當。本件異議為無理由，應予駁回。
三、據上論斷，應依道路交通案件處理辦法第十九條規定，裁定如主文。
中      華      民      國      九十      年      七      月    十七    日
                                  臺灣板橋地方法院交通法庭
                                          法  官    林漢強
右正本證明與原本無異。
如不服本裁定，應於裁定送達後五日內向本院提出抗告狀。
                                          書記官    黃大千
中      華      民      國      九十      年      七      月    十七    日


司法院資訊處製作；財團法人民間司法改革基金會備份。
